--- 
title: "Новый Книжка"
author: "Мишка"
date: "`r Sys.Date()`"
lang: "ru"
site: bookdown::bookdown_site
output: bookdown::gitbook
documentclass: book
bibliography: [book.bib, packages.bib]
biblio-style: apalike
link-citations: yes
github-repo: https://github.com/dvesti/bookdown-demo-1
description: "This is a minimal example of using the bookdown package to write a book. The output format for this example is bookdown::gitbook."
#mainfont: Georgia #Scotch Modern #Times New Roman #Georgia
monofont: "Courier New"
monofontoptions: "Scale=0.7"
fontsize: 12pt
papersize: a4
geometry:
  - top=20mm #1in
  - left=25mm #0.7in
  - right=15mm #0.7in
  - bottom=20mm #1in 
#include-before:
#\stepcounter{page} # инкримент номера страницы, поскольку титульный лист это страница 1
  
header-includes:
# \usepackage[T2A]{fontenc}            % внутренняя кодировка  TeX
# \usepackage[utf8x]{inputenc}         % кодовая страница документа
# \usepackage[english]{babel} % локализация и переносы
# \usepackage[russian,english]{babel}
# \usepackage{fontspec}
#- \setmainfont{Georgia}
# \setsansfont{Sans Serif}
#- \setmonofont{Courier New}
#\usepackage[fontsize=14pt]{scrextend}
- \usepackage{indentfirst}
- \setlength\parindent{12.7mm}
#- \pagestyle{plain} # номер страницы внизу по центру
- \setmainfont{Times New Roman} 
---

# Пролог {-#index}

Русский алфавит состоит из 33 букв: «а», «б», «в», «г», «д», «е», «ё», «ж», «з», «и», «й», «к», «л», «м», «н», «о», «п», «р», «с», «т», «у», «ф», «х», «ц», «ч», «ш», «щ», «ъ», «ы», «ь», «э», «ю», «я». 

> _Русский алфавит состоит из 33 букв: «а», «б», «в», «г», «д», «е», «ё», «ж», «з», «и», «й», «к», «л», «м», «н», «о», «п», «р», «с», «т», «у», «ф», «х», «ц», «ч», «ш», «щ», «ъ», «ы», «ь», «э», «ю», «я»._

_**За день — 110 км. Ок — 2169 км**_  


Здесь я напишу Введение или Пролог, или Аннотацию
Потом добавлю отступ – Красной строки для ПДФ-файл (уже добавил)

Lorem Ipsum - это текст-“рыба”, часто используемый в печати и вэб-дизайне. Lorem Ipsum является стандартной “рыбой” для текстов на латинице с начала XVI века. В то время некий безымянный печатник создал большую коллекцию размеров и форм шрифтов, используя Lorem Ipsum для распечатки образцов. Lorem Ipsum не только успешно пережил без заметных изменений пять веков, но и перешагнул в электронный дизайн. Его популяризации в новое время послужили публикация листов Letraset с образцами Lorem Ipsum в 60-х годах и, в более недавнее время, программы электронной вёрстки типа Aldus PageMaker, в шаблонах которых используется Lorem Ipsum.  

# Prerequisites

This is a _sample_ book written in **Markdown**. You can use anything that Pandoc's Markdown supports, e.g., a math equation $a^2 + b^2 = c^2$.

The **bookdown** package can be installed from CRAN or Github:

```{r eval=FALSE}
install.packages("bookdown")
# or the development version
# devtools::install_github("rstudio/bookdown")
```

Remember each Rmd file contains one and only one chapter, and a chapter is defined by the first-level heading `#`.

To compile this example to PDF, you need XeLaTeX. You are recommended to install TinyTeX (which includes XeLaTeX): <https://yihui.name/tinytex/>.

```{r include=FALSE}
# automatically create a bib database for R packages
knitr::write_bib(c(
  .packages(), 'bookdown', 'knitr', 'rmarkdown'
), 'packages.bib')
```
